臺灣新竹地方法院刑事判決　　　　　　　100年度易字第201號
公　訴　人　臺灣新竹地方法院檢察署檢察官
被　　　告　孫世和
上列被告因傷害案件，經檢察官提起公訴（99年度偵字第6516號
），本院判決如下︰
    主  文
孫世和犯傷害罪，處有期徒刑肆月，如易科罰金，以新臺幣壹仟
元折算壹日。
    事  實
一、孫世和與陳智群為朋友關係，緣民國99年6 月23日18至19時
    許，雙方因與友人間債務相互抵銷數額多寡不一致而於電話
    通話中發生激烈爭執，孫世和遂前往陳智群位在新竹縣新豐
    鄉○○路○ 段200 巷16號之住處欲與陳智群當面理論。嗣於
    同日20時50分許，孫世和抵達陳智群上開住處時，復因前揭
    債務抵銷問題而與陳智群發生口角及肢體拉扯，孫世和遂持
    預藏於腰際之菜刀（未據扣案）作勢攻擊陳智群，陳智群因
    而拾起擺放於門後之鐵管作勢防衛，詎孫世和見陳智群手持
    鐵管，竟基於傷害之犯意，持菜刀向陳智群臉部揮砍數下，
    致陳智群受有右眼眼瞼及顏面撕裂傷、右眼結膜下出血及雙
    眼視網膜出血、背部11公分撕裂傷等傷害，孫世和旋即逃離
    現場，嗣警方據報始循線查獲上情。
二、案經陳智群訴由新竹縣政府警察局竹北分局報告臺灣新竹地
    方法院檢察署檢察官偵查起訴。
    理  由
壹、程序部分
一、起訴書原記載「陳智群受有右眼眼瞼及顏面撕裂傷、右眼結
    膜下出血及雙眼視網膜出血等傷害」，經公訴人當庭更正為
    「陳智群受有右眼眼瞼及顏面撕裂傷、右眼結膜下出血及雙
    眼視網膜出血、背部傷勢等傷害」，合先敘明。
二、公訴人及被告孫世和於本院準備程序中均表示對以下所引用
    之供述證據無意見，復未於言詞辯論終結前聲明異議，而本
    院審酌該等陳述作成時之情況，並無違法取證之瑕疵，以之
    作為證據為適當，揆諸刑事訴訟法第159 條之5 規定，堪認
    均有證據能力。又以下所引用之非供述證據，均與本案事實
    具有自然關聯性，且核屬書證、物證性質，又查無事證足認
    有違法定取得或經偽造、變造等證據排除之情事，復經本院
    依刑事訴訟法第164 條、第165 條踐行物證、書證之調查程
    序，況公訴人及被告亦不爭執其證據能力，堪認均有證據能
    力。
貳、實體部分：
一、訊據被告於審理時坦承其因債務抵銷問題與告訴人陳智群發
    生激烈爭執，乃於上開時、地，持刀傷害告訴人，致告訴人
    受有右眼眼瞼及顏面撕裂傷、右眼結膜下出血及雙眼視網膜
    出血、背部11公分撕裂傷等傷害之事實，並迭經告訴人於警
    詢、偵訊及審判中指訴被告上開傷害情節甚詳（見偵卷第10
    -13 頁、第38-39 頁，本院易字卷第42-46 頁），復與證人
    即告訴人前妻劉巧玲於警詢、偵訊及審判中之證述（見偵卷
    第30-33 頁、第47-48 頁，本院易字卷第48-50 頁）相符，
    且有行政院衛生署新竹醫院診斷證明書及病歷摘要、國立臺
    灣大學醫學院附設醫院新竹分院100 年8 月24日函暨病歷影
    本、東元綜合醫院100 年9 月26日函暨病歷影本等在卷（見
    偵卷第14、41頁，本院易字卷第21-24 頁、第29-33 頁）可
    憑。事證已經明確，被告犯行堪予認定。又被告於本案偵、
    審過程中固一度執正當防衛置辯云云，惟其於言詞辯論終結
    前已表明認罪，捨棄正當防衛之主張（見本院易字卷第56頁
    ），併此指明。
二、核被告所為，係犯刑法第277 條第1 項之傷害罪。被告於上
    開時、地數次持刀傷害告訴人，犯罪時間密接，侵害同一法
    益，各行為之獨立性極為薄弱，且係出於同一傷害犯意，應
    屬接續犯，論以單純一罪。爰審酌被告僅因債務抵銷問題，
    與告訴人發生激烈爭執後，竟持刀傷害告訴人，使告訴人受
    有右眼眼瞼及顏面撕裂傷、右眼結膜下出血及雙眼視網膜出
    血、背部11公分撕裂傷等傷害之犯罪情節與所生危害程度，
    犯後一度飾卸，終能坦承，迄未能與告訴人和解或賠償之態
    度，及其素行、國中肄業之智識程度、職業為鐵工等一切情
    狀，量處如主文所示之刑，並諭知易科罰金之折算標準，以
    示懲儆。
三、至被告持以犯案之菜刀，雖係供被告犯罪所用之物，惟未據
    扣案（見本院審易字卷第32頁），無證據顯示為管制刀械之
    違禁品，亦無證據證明屬被告所有現仍存在，為免將來執行
    困難，爰不予宣告沒收。
據上論斷，應依刑事訴訟法第299 條第1 項前段，刑法第277 條
第1 項、第41條第1 項前段，刑法施行法第1 條之1 第1 項、第
2 項前段，判決如主文。
本案經檢察官趙佳儀到庭執行職務。
中    華    民    國    100   年    10    月    31    日
                  刑事第二庭法  官    毛松廷
以上正本證明與原本無異
如不服本判決應於收受判決後10日內向本院提出上訴書狀，並應
敘述具體理由。其未敘述上訴理由者，應於上訴期間屆滿後20日
內向本院補提理由書(均須按他造當事人之人數附繕本)「切勿逕
送上級法院」。
中    華    民    國   100    年    10    月    31    日
                            書記官    蕭惠婷
附錄本案論罪科刑所適用法條全文:
中華民國刑法第277條
（普通傷害罪）
傷害人之身體或健康者，處 3 年以下有期徒刑、拘役或 1 千元
以下罰金。
犯前項之罪因而致人於死者，處無期徒刑或 7 年以上有期徒刑
；致重傷者，處 3 年以上 10 年以下有期徒刑。